臺灣臺中地方法院刑事判決
111年度訴字第233號
公  訴  人  臺灣臺中地方檢察署檢察官
被      告  何詠權



選任辯護人  葉錦龍律師
被      告  蔡丞堯



選任辯護人  許家瑜律師
被      告  張皓鈞


選任辯護人  周仲鼎律師
上列被告因違反毒品危害防制條例案件，經檢察官提起公訴（11
0年度偵字第39394號、110年度偵字第41444號、111年度偵字第3
795號）及移送併辦（111年度偵字第7169號），本院判決如下：
    主    文
一、甲○○共同犯販賣第三級毒品而混合二種以上之毒品未遂罪，
    處有期徒刑貳年貳月。扣案如附表二編號一之物沒收。
二、丁○○共同犯販賣第三級毒品而混合二種以上之毒品未遂罪，
    處有期徒刑壹年陸月。緩刑伍年，並應於緩刑期間內向指定
    之政府機關、政府機構、行政法人、社區或其他符合公益目
    的之機構或團體，提供壹佰伍拾小時之義務勞務，及接受受
    理執行之地方檢察署所舉辦之法治教育參場次。緩刑期間付
    保護管束。扣案如附表一編號一至五、附表二編號二之物，
    均沒收。
三、乙○○共同犯販賣第三級毒品而混合二種以上之毒品未遂罪，
    處有期徒刑貳年。緩刑伍年，並應於緩刑期間內向指定之政
    府機關、政府機構、行政法人、社區或其他符合公益目的之
    機構或團體，提供壹佰捌拾小時之義務勞務，及接受受理執
    行之地方檢察署所舉辦之法治教育伍場次。緩刑期間付保護
    管束。扣案如附表二編號三之物沒收。
    犯罪事實
一、甲○○、丁○○、乙○○3人均明知4-甲基甲基卡西酮、甲基-N,N-
    二甲基卡西酮、愷他命係屬毒品危害防制條例所管制之第三
    級毒品，依法不得持有、販賣，竟自民國110年11月初，共
    同基於販賣第三級毒品而混合二種以上毒品之犯意聯絡，由
    甲○○負責使用通信軟體微信，以暱稱為「力捷租賃」、「便
    捷租賃」等帳號上網兜售毒品，接洽毒品買家談妥毒品交易
    之種類、數量、價格及交易之時間、地點。乙○○則負責保管
    含有混合第三級毒品4-甲基甲基卡西酮、甲基-N,N-二甲基
    卡西酮之毒咖啡包、愷他命等毒品，再依甲○○之指示將要販
    賣之毒品，交給丁○○。丁○○復依甲○○指示，以每包毒咖啡包
    新臺幣（下同）500元、2克愷他命3,800元、4克愷他命7,50
    0元之價格，出面將毒品販賣給買家，並將販毒所得回帳給
    甲○○或乙○○。嗣於110年12月1日，員警佯裝買家，使用通信
    軟體微信，聯繫甲○○所使用之「力捷租賃」微信帳號，約定
    以2,500元購買毒咖啡包6包(買5送1)，經確認交易時間、地
    點後，於同日17時58分，在臺中市○○區○○○街00號前，由員
    警佯裝買家坐上丁○○所駕駛之車號000-0000號自用小客車內
    進行交易，員警將上開價金交與丁○○，丁○○再將毒咖啡包6
    包交付後，員警即予當場逮捕，扣得毒咖啡包共65包（含交
    給員警之毒咖啡包6包【「我發」包裝3包、「狗頭、CKUBO
    」包裝3包】、毛重共360.85公克）、愷他命6包(毛重10.66
    公克)、手機2支、現金6,000元。員警另於110年12月15日11
    時25分，在臺中市○○區○○路000巷00號前，持拘票將甲○○拘
    提到案，扣得手機1支。復又於111年1月18日13時15分，在
    臺中市○區○○路000號前，持拘票將乙○○拘提到案，扣得手機
    1支、現金9,000元，始查獲上情。
二、案經臺中市政府警察局刑事警察大隊報告臺灣臺中地方檢察
    署檢察官偵查起訴。
    理    由
一、證據能力：
㈠、本判決認定事實所引用之被告以外之人於審判外之言詞或書
    面證據等供述證據，公訴人、被告及辯護人在本院審理時均
    同意作為證據使用（見本院卷第236頁），復經本院審酌認
    該等證據之作成無違法、不當或顯不可信之情況，依刑事訴
    訟法第159 條之5 第1 項規定，均有證據能力。
㈡、又本案認定事實引用之卷內其餘非供述證據，並無證據證明
    係公務員違背法定程序取得，依同法第158 條之4 規定反面
    解釋，亦均有證據能力。
二、認定犯罪事實所憑之證據及其認定之理由：
㈠、上開犯罪事實，業據被告甲○○、丁○○、乙○○於警詢、偵查中
    、偵查中羈押訊問及本院審理時均坦承不諱，並分別證述其
    他同案被告之犯罪事實（甲○○部分見偵41444卷第35-59頁、
    第195-199頁，聲羈720卷第15-18頁，偵39394卷第215-223
    頁、第239-240頁，本院卷第47-50頁、第119-126頁、第229
    -242頁；丁○○部分見偵39394卷第25-43頁、第45-47頁、第1
    79-183頁，本院卷第31-33頁、第119-126頁、第229-242頁
    ；乙○○部分見偵3795卷第17-35頁、第37-41頁、第179-183
    頁，本院卷第119-126頁、第229-242頁）。並有臺中市政府
    警察局刑事警察大隊偵五隊110年12月2日偵查報告（見偵39
    394卷第15-17頁）、指認犯罪嫌疑人紀錄表【被告丁○○指認
    】（見偵39394卷第49-53頁）、員警購毒過程之對話紀錄譯
    文（見偵39394卷第55-65、93-103頁）、臺中市政府警察局
    刑事警察大隊搜索扣押筆錄、扣押物品目錄表【被告丁○○、
    110/12/1、臺中市○○區○○○街00號前】（見偵39394卷第67-7
    7頁）、臺中市政府警察局刑事警察大隊毒品初步檢驗報告
    （見偵39394卷第89-91頁）、路口監視器翻拍照片（見偵39
    394卷第105、225-227頁）、被告丁○○之持用手機內容翻拍
    照片（見偵39394卷第107-137頁）、AKG-1660號自小客車車
    輛詳細資料報表（見偵39394卷第149頁）、被告丁○○之查獲
    現場照片（見偵39394卷第151、231-233頁）、被告丁○○之
    扣案物翻拍照片（見偵39394卷第153頁）、衛生福利部草屯
    療養院110年12月2日草療鑑字第1101200031號鑑驗書（見偵
    39394卷第197-198頁）、指認犯罪嫌疑人紀錄表【被告甲○○
    指認】（見偵41444卷第61-65頁）、臺中市政府警察局刑事
    警察大隊搜索扣押筆錄、扣押物品目錄表【被告甲○○、110/
    12/15、臺中市○區○○街00○0號】（見偵41444卷第69-77頁）
    、被告甲○○之持用手機內容翻拍照片（見偵41444卷第000-0
    000頁）、指認犯罪嫌疑人紀錄表【被告乙○○指認】（見偵3
    795卷第43-47頁）、臺中市政府警察局刑事警察大隊搜索扣
    押筆錄、扣押物品目錄表【被告乙○○、111/1/18、臺中市○
    區○○路000號3樓C室】（見偵3795卷第51-59頁）、被告乙○○
    之持用手機內容翻拍照片（見偵3795卷第75-79頁）、被告
    乙○○查獲現場照片（見偵3795卷第89-93頁）、臺中市政府
    警察局刑事警察大隊函覆之員警職務報告（見本院卷第193-
    194頁）在卷可稽。已足以補強被告3人前揭出於任意性之自
    白。
㈡、毒品危害防制條例第4條規定之販賣毒品罪，係以行為人意圖
    營利而為販入或賣出毒品，為其要件；與販賣規模、動機無
    涉；其實際上是否因而獲利，以及所獲之利益究竟是來自販
    入、賣出價差、毒品數量折扣，均非所問。又販賣毒品係違
    法行為，非可公然為之，而毒品亦無公定價格，係可任意分
    裝增減分量及純度，且每次買賣之價格、數量，亦隨時依雙
    方之關係深淺、資力、需求量、對行情之認知、來源是否充
    裕、查緝是否嚴緊、購買者被查獲時供述購買對象之可能風
    險之評估等因素，而異其標準，機動調整，非可一概論之。
    實務上販賣之利得，除非經行為人詳細供出所販賣之毒品之
    進價及售價，且數量俱臻明確外，實難察得其交易實情，然
    販賣者從價差或量差中牟利，方式雖異，惟其販賣行為意在
    營利則屬同一。從而，舉凡「有償交易」，除足以反證行為
    人確係另基於某種非圖利本意之關係外，通常尚難因無法查
    悉其精確之販入價格，作為是否高價賣出之比較，諉以無營
    利之意思，而阻卻販賣犯行之追訴。經查，被告3人對於其
    等係意圖營利，而販賣毒品，均坦承不諱，且依據員警購毒
    過程之對話紀錄譯文（見偵39394卷第55-65、93-103頁），
    足證本案被告3人係與員警約定以2,500元之價格交易毒品咖
    啡包，係意圖營利而從事販賣毒品之行為。
㈢、綜上，被告3人前揭具任意性自白核與事實相符而堪採信，本
    案事證已臻明確，被告犯行堪以認定，應予依法論科。
三、論罪科刑：
㈠、109年7月15日修正施行之毒品危害防制條例增定第9條第3項
    ，謂：「犯前5條之罪（按即毒品危害防制條例第4條至第8
    條）而混合二種以上之毒品者，適用其中最高級別毒品之法
    定刑，並加重其刑至二分之一。」立法理由略以：「本條第
    三項所稱之混合，係指將二種以上之毒品摻雜調合，無從區
    分而言（如置於同一包裝）。依目前毒品查緝實務，施用混
    合毒品之型態日益繁多，且因混合毒品之成分複雜，施用後
    所造成之危險性及致死率均高於施用單一種類者，為加強遏
    止混合毒品之擴散，爰增訂第三項，規定犯第四條至第八條
    之罪，而有混合二種以上毒品之情形者，加重其刑至二分之
    一。另本項係屬分則之加重，為另一獨立之犯罪型態，如其
    混合二種以上毒品屬不同級別，應依最高級別毒品所定之法
    定刑，並加重其刑至二分之一，例如販賣混合第三級及第四
    級毒品者，依販賣第三級毒品之法定刑處斷，並加重其刑至
    二分之一；如屬同一級別者，因無從比較高低級別，則依各
    該級別毒品所定之法定刑，加重其刑至二分之一，併予敘明
    。」是此規定係就犯罪類型變更之個別犯罪行為予以加重，
    當屬刑法分則加重之性質而成為另一獨立之罪。經查，被告
    3人本案所販賣之毒品咖啡包6包（「我發」包裝3包、「狗
    頭、CKUBO」包裝3包），經鑑驗後呈現第三級毒品4-甲基甲
    基卡西酮、甲基-N,N-二甲基卡西酮之陽性反應，有臺中市
    政府警察局刑事警察大隊搜索扣押筆錄、扣押物品目錄表【
    被告丁○○、110/12/1、臺中市○○區○○○街00號前】（見偵393
    94卷第67-77頁）、被告丁○○之扣案物翻拍照片（見偵39394
    卷第153頁）、衛生福利部草屯療養院110年12月2日草療鑑
    字第1101200031號鑑驗書（見偵39394卷第197-198頁），是
    被告3人之販毒行為，自屬販賣第三級毒品而混合二種以上
    之毒品。
㈡、「誘捕偵查」在實務運作上一般區分為2 種類型，即「創造
    犯意型之誘捕偵查」與「提供機會型之誘捕偵查」；前者，
    亦稱「陷害教唆」，指該行為人原不具犯罪之故意，純因司
    法警察之設計教唆，始萌生犯意，進而實施犯罪構成要件之
    行為者；「陷害教唆」係司法警察以引誘或教唆犯罪之不正
    當手段，使原無犯罪故意之人因而萌生犯意而實施犯罪行為
    ，再進而蒐集其犯罪之證據而予以逮捕偵辦；縱其目的係在
    於查緝犯罪，但其手段顯然違反憲法對於基本人權之保障，
    且已逾越偵查犯罪之必要程度，對於公共利益之維護並無意
    義，向為法所不許。後者，係指行為人原本即有犯罪之意思
    ，偵查人員僅係提供機會讓其犯罪，於其犯罪時予以逮捕而
    言，亦稱為「釣魚偵查」，因行為人本即有犯罪之故意，雖
    與該行為人交涉之偵查機關所屬人員或其合作者，實際上並
    無使犯罪完成之真意，但該行為人應成立未遂犯。經查，本
    案原先係員警於網路巡邏，發現微信帳號「力捷租賃」之人
    張貼包含販賣毒品暗語之訊息，據以聯繫並約定購買毒品，
    因而查獲到場交付毒品之被告丁○○，再進而查獲其他被告，
    顯見被告等人原即有犯罪之意思，本案員警後續查獲被告販
    賣毒品行為，自屬合法之釣魚偵查，僅因購毒者為無購毒真
    意之員警而止於未遂。　　
㈢、核被告甲○○、丁○○、乙○○所為，均係犯毒品危害防制條例第9
    條第3項、第4條第6項、第3項之販賣第三級毒品而混合二種
    以上之毒品未遂罪。被告3人意圖販賣而持有第三級毒品之
    低度行為，為販賣之高度行為所吸收，不另論罪。
㈣、被告甲○○於本案販毒行為負責接洽毒品買家及指示交付毒品
    ，被告丁○○負責到場交易毒品，被告乙○○負責保管毒品，均
    屬犯罪不可或缺之角色，有犯意聯絡及行為分擔，應依刑法
    第28條論以共同正犯。
㈤、檢察官移送併辦部分（111年度偵字第7169號），與業經提起
    公訴部分，犯罪事實同一，自應由本院一併審理。
㈥、刑之加重與減輕：
　⒈被告3人均係犯毒品危害防制條例第4條之罪而有混合二種以
    上之毒品者，應依同條例第9條第3項，適用其中最高級別毒
    品之法定刑（即販賣第三級毒品罪），並加重其刑。
　⒉被告3人均已著手販賣第二級毒品而混合二種以上之毒品行為
    ，但因交易對象為無購毒真意之員警而不遂，為未遂犯，爰
    依刑法第25條第2項，減輕其刑。
　⒊被告3人偵查中及本院審理時均自白犯罪，爰均依毒品危害防
    制條例第17條第2項，減輕其刑。
　⒋毒品危害防制條例第17條第1項規定：「犯第4條至第8條、第
    10條或第11條之罪，供出毒品來源，因而查獲其他正犯或共
    犯者，減輕或免除其刑。」經查：
　⑴本案原先係員警以釣魚偵查方式，向真實姓名不詳，微信帳
    號「力捷租賃」之人購買毒品，並逮捕到場交付毒品之被告
    丁○○。被告丁○○於110年12月2日警詢時，即向員警表示毒品
    來源是老闆甲○○、共犯倉管乙○○（見偵39394卷第25-43頁）
    ，員警並依被告丁○○提供之資料，據以查獲同案被告甲○○、
    乙○○，亦有臺中市政府警察局刑事警察大隊函覆之員警職務
    報告（見本院卷第193-194頁、第199頁）可稽。足認被告丁○○犯本案販賣第三級毒品罪後，確有供出毒品來源予偵查機
    關，並據以查獲其他共犯甲○○、乙○○。爰就被告丁○○部分，
    依毒品危害防制條例第17條第1項規定，減輕其刑。　　
　⑵被告甲○○雖於警詢時供述毒品來源為暱稱「阿彥」之人，然
    至本院言詞辯論終結前，因甲○○並未提供具體事證，偵查機
    關均尚未查獲「阿彥」，有臺中市政府警察局刑事警察大隊
    函覆之員警職務報告（見本院卷第193-194頁、第199頁）可
    稽。是被告甲○○部分，自無毒品危害防制條例第17條第1項
    規定適用。
　⒌至於被告3人之辯護人雖均請求本院依刑法第59條減輕被告刑
    度。然刑法第59條之酌量減輕其刑，必須犯罪另有特殊之原
    因與環境，在客觀上足以引起一般同情，認為即使予以宣告
    法定最低度刑期尤嫌過重者，始有其適用。此所謂法定最低
    度刑，固包括法定最低本刑；惟遇有其他法定減輕之事由者
    ，則應係指適用其他法定減輕事由減輕後之最低度刑而言。
    倘被告別有其他法定減輕事由者，應先適用法定減輕事由減
    輕其刑後，猶認其犯罪之情狀顯可憫恕，即使科以該減輕後
    之最低度刑仍嫌過重者，始得適用刑法第59條規定酌量減輕
    其刑。經查，被告3人本案販賣混合第三級毒品，經依前揭
    法定減刑事由減刑後，已屬寬減，其等不思以正常管道賺取
    金錢，販賣混合毒品賺取利益，對社會治安及他人身心之戕
    害匪淺，且被告等人均自白自110年11月初即開始販賣毒品
    ，其等毒品犯罪顯已持續相當時間，客觀上並無任何情輕法
    重，足以引起一般同情之可堪憫恕情形，被告犯罪當時亦無
    特殊之原因與環境，在客觀上足以引起一般同情而顯然可憫
    ，難認即使科以該減輕後之最低度刑仍嫌過重，當無該條文
    之適用，附此敘明。
　⒍被告3人同時有刑之加重及減輕事由，應依刑法第71條第1項
    先加後減之，亦同時有二種以上刑之減輕事由，應依刑法第
    70條遞減之。又被告丁○○之刑之減輕事由，應依刑法第71條
    第2項，先依較少之數減輕之。
㈦、爰審酌被告明知含有第三級毒品4-甲基甲基卡西酮、甲基-N,
    N-二甲基卡西酮等毒品成分之混合毒咖啡包係國家嚴厲查緝
    之毒品，不得任意持有、販賣，且毒品具有高度之成癮性及
    濫用性，對身體健康有嚴重危害，竟仍貪圖販賣毒品之利益
    ，企圖販賣毒品牟利，雖因交易對象為員警而止於未遂，所
    為仍應予非難。並審酌被告3人共同販賣毒品，但依卷內事
    證主導販賣行為者應係被告甲○○，量刑上應予從重。又審酌
    被告3人均自始坦承犯行之犯後態度。以及審酌被告甲○○前
    於109年8月間即因販賣第三級毒品等行為，違反毒品危害防
    制條例，經臺中高分院以110年上訴字909號判決應執行有期
    徒刑3年，111年1月26日最高法院上訴駁回確定，前案審理
    期間內不知悔改仍持續犯本案販賣毒品犯行，被告乙○○前有
    竊盜罪前科紀錄，被告丁○○前無有罪科刑前科紀錄之素行；
    暨審酌被告3人於本院審理時言詞及書面供述之職業、教育
    程度、家庭經濟狀況等一切情狀，分別量處如主文所示之刑
    ，以示懲儆。
㈧、受二年以下有期徒刑、拘役或罰金之宣告，而有下列情形之
    一，認以暫不執行為適當者，得宣告二年以上五年以下之緩
    刑，其期間自裁判確定之日起算：一、未曾因故意犯罪受有
    期徒刑以上刑之宣告者。二、前因故意犯罪受有期徒刑以上
    刑之宣告，執行完畢或赦免後，五年以內未曾因故意犯罪受
    有期徒刑以上刑之宣告者。刑法第74條第1項定有明文。經
    查，被告乙○○雖前有犯竊盜罪之前科紀錄，然該案僅受罰金
    刑之宣告，被告丁○○則無有罪科刑之前科紀錄，是本案被告
    丁○○、乙○○均受2年以下有期徒刑之宣告，仍符合緩刑宣告
    之前提。審酌被告2人本案行為前並無任何毒品犯罪之前科
    紀錄，犯後坦承犯罪，依卷內事證被告2人亦非尋找買家，
    指揮交付毒品之販毒行為主導者，堪認被告2人本案係一時
    失慮，致罹刑章，然經偵查及審理之過程，應已知所警惕，
    綜合上情，本院認被告丁○○、乙○○本案之刑以暫不執行為適
    當，爰依刑法第74條第1項第1 款併予宣告緩刑5年。又觀被
    告丁○○、乙○○違反本案之情節，足見被告丁○○、乙○○欠缺守
    法信念，為重建其正確法治觀念，並牢記本案教訓，分別審
    酌被告丁○○、乙○○所受刑之宣告輕重，併依刑法第74條第2
    項第5款規定，命被告丁○○、乙○○應於緩刑期間內，向指定
    之政府機關、政府機構、行政法人、社區或其他符合公益目
    的之機構或團體提供義務勞務（被告丁○○150小時、被告乙○○180小時），以及依刑法第74條第2項第8款規定，命被告丁○○、乙○○緩刑期間應接受受理執行之地方檢察署所舉辦之法
    治教育（被告丁○○3場次、被告乙○○5場次），並依刑法第93
    條第1項第2款規定，諭知被告丁○○、乙○○於緩刑期間內付保
    護管束，以啟自新，並觀後效。　　　　　　
四、沒收部分：
㈠、違禁物，不問屬於犯罪行為人與否，沒收之，刑法第38條第1
    項定有明文。又依毒品危害防制條例第18條第1項中段應沒
    入銷燬之毒品，專指查獲持有之第三、四級毒品而言；倘係
    查獲製造、運輸、販賣、意圖販賣而持有、以非法方法使人
    施用、引誘他人施用或轉讓第三、四級毒品，既屬同條例相
    關法條明文規定處罰之犯罪行為，即非該條項應依行政程序
    沒入銷燬之範圍；又同條例對於查獲之製造、運輸、販賣、
    意圖販賣而持有、以非法方法使人施用、引誘他人施用及轉
    讓第三、四級毒品之沒收，並無特別規定，如其行為已構成
    犯罪，則該毒品即屬不受法律保護之違禁物，仍應回歸刑法
    之適用。經查，被告丁○○110年12月1日為警查獲時，一併查
    扣如附表一所示之毒品咖啡包65包（其中「我發」包裝3包
    、「狗頭、CKUBO」包裝3包為本案交易標的物）、愷他命6
    包，經鑑驗後分別鑑驗出如附表一所示之第三級毒品成分。
    被告丁○○亦坦承遭查扣如附表一所示毒品咖啡包及愷他命均
    為倉管被告乙○○交付，目的是販賣（見偵39394卷第31頁）
    ，堪認扣案之毒品咖啡包65包，其中交易時交付員警之6包
    為被告3人共同販賣第三級毒品而混合二種以上毒品罪之販
    毒標的物，其餘59包及愷他命6包為被告3人意圖販賣而持有
    之第三級毒品，均為違禁物，均應宣告沒收。
㈡、犯毒品危害防制條例第4條之罪者，其供犯罪所用之物，不問
    屬於犯罪行為人與否，均沒收之，同條例第19條第1 項定有
    明文。經查，扣案如附表二所示之手機，依照扣案後員警所
    截圖之內容，均為本案被告3人聯繫販毒所用之物（見偵414
    44卷第111-119頁、偵39394卷第115-137頁、偵3795卷第75-
    79頁），均應予沒收。　　
㈢、其餘扣案物，則無積極證據可以證明與本案販毒行為有關，
    均不予宣告沒收。
據上論斷，應依刑事訴訟法第299條第1項前段，判決如主文。
本案經檢察官林俊杰提起公訴，檢察官丙○○到庭執行職務。
中　　華　　民　　國　　111 　年　　4 　　月　　21　　日
                  刑事第二庭   審判長法  官  陳淑芳
　　　　　　　　　
                                     法  官  黃光進
　　　　　　　　　　　　　　　　　　 
                                     法  官  徐煥淵
以上正本證明與原本無異。
如不服本判決應於收受送達後20日內向本院提出上訴書狀，並應
敘述具體理由；其未敘述上訴理由者，應於上訴期間屆滿後20日
內向本院補提理由書（均須按他造當事人之人數附繕本）「切勿
逕送上級法院」。
                              　　　　書記官  陳麗靜
中　　華　　民　　國　　111 　年　　4 　　月　　21　　日
附錄本案論罪科刑法條：
毒品危害防制條例第4條
製造、運輸、販賣第一級毒品者，處死刑或無期徒刑；處無期徒
刑者，得併科新臺幣3千萬元以下罰金。
製造、運輸、販賣第二級毒品者，處無期徒刑或10年以上有期徒
刑，得併科新臺幣1千5百萬元以下罰金。
製造、運輸、販賣第三級毒品者，處7年以上有期徒刑，得併科
新臺幣1千萬元以下罰金。
製造、運輸、販賣第四級毒品者，處5年以上12年以下有期徒刑
，得併科新臺幣5百萬元以下罰金。
製造、運輸、販賣專供製造或施用毒品之器具者，處1年以上7年
以下有期徒刑，得併科新臺幣1百50萬元以下罰金。
前五項之未遂犯罰之。
毒品危害防制條例第9條
成年人對未成年人販賣毒品或犯前三條之罪者，依各該條項規定
加重其刑至二分之一。
明知為懷胎婦女而對之販賣毒品或犯前三條之罪者，亦同。
附表一：
編號 扣案物名稱 鑑驗結果  一 黑色包裝之屬第三級毒品之毒咖啡包拾包【內含第三級毒品"4-甲基甲基卡西酮"及微量第三級毒品"甲基-N,N-二甲基卡西酮"成分之黃色粉末，驗餘淨重參拾柒點貳肆公克，含外包裝袋拾個】 （包裝袋外觀為「狗頭、CKUBO」） 1.檢品編號：編號A1-A10            2.檢品外觀：均為黑色包裝，內含黃 　          色粉末 3.驗前總毛重44.55公克（包裝總重約9.34公克，驗前總淨重約35.21公克（取2.03公克鑑定用罄）。  4.驗得4-甲基甲基卡西酮純度約3%  5.依據抽測純度值，推估編號A1-A10均含4-甲基甲基卡西酮之驗前總純質淨重約1.05公克　　          （內政部警政署刑事警察局111年3月7日刑鑑字第1110000811號鑑定書）　   二 黑白色包裝之屬第三級毒品之毒咖啡包參拾包【內含第三級毒品"4-甲基甲基卡西酮"及微量第三級毒品"甲基-N,N-二甲基卡西酮"成分之粉紅色粉末，驗餘淨重壹佰陸拾壹點陸柒公克，含外包裝袋參拾個】 （包裝袋外觀為「我發」） 1.檢品編號：編號B1-B30            2.檢品外觀：均為黑白色包裝，內含 　          粉紅色粉末 3.驗前總毛重195.67公克（包裝總重約31.85公克，驗前總淨重約163.82公克（取2.15公克鑑定用罄）。  4.驗得4-甲基甲基卡西酮純度約2%  5.依據抽測純度值，推估編號B1-B30均含4-甲基甲基卡西酮之驗前總純質淨重約3.27公克　 （內政部警政署刑事警察局111年3月7日刑鑑字第1110000811號鑑定書）　  三 黑色包裝之屬第三級毒品之毒咖啡包拾玖包【內含第三級毒品"4-甲基甲基卡西酮"及微量第三級毒品"芬納西泮"、"甲基-N,N-二甲基卡西酮"成分之粉紅色粉末，驗餘淨重陸拾點捌柒公克，含外包裝袋拾玖個】 （包裝袋外觀為「MY LOVE」） 1.檢品編號：編號C1-C19            2.檢品外觀：均為黑色包裝，內含粉 　          紅色粉末 3.驗前總毛重83.94公克（包裝總重約20.89公克，驗前總淨重約63.05公克（取2.18公克鑑定用罄）。  4.驗得4-甲基甲基卡西酮純度約1%  5.依據抽測純度值，推估編號C1-C19均含4-甲基甲基卡西酮之驗前總純質淨重約0.63公克 （內政部警政署刑事警察局111年3月7日刑鑑字第1110000811號鑑定書）　  四 黑色包裝之屬第三級毒品之毒咖啡包陸包【內含第三級毒品"4-甲基甲基卡西酮"及微量第三級毒品"甲基-N,N-二甲基卡西酮"成分之黃色粉末，驗餘淨重拾玖點參伍公克，含外包裝袋陸個】 （包裝袋外觀為「Aape」） 1.檢品編號：編號D1-D6            2.檢品外觀：均為黑色包裝，內含黃 　          色粉末 3.驗前總毛重27.84公克（包裝總重約6.60公克，驗前總淨重約21.24公克（取1.89公克鑑定用罄）。  4.驗得4-甲基甲基卡西酮純度約3%  5.依據抽測純度值，推估編號D1-D6均含4-甲基甲基卡西酮之驗前總純質淨重約0.63公克 （內政部警政署刑事警察局111年3月7日刑鑑字第1110000811號鑑定書）　  五 晶體陸包【內含第三級毒品愷他命，驗餘總淨重拾點陸伍壹貳公克，含外包裝袋陸個】 1.檢品編號：B0000000            2.檢品外觀：晶體 3.驗前總毛重10.66公克，驗前總淨重約1.6869公克（取0.0088公克鑑定用罄）。驗餘總淨重10.6512公克  （衛生福利部草屯療養院110年12月2日草療鑑字第1101200031號鑑驗書） 
附表二：
編號 扣案物 所有人  一 行動電話（蘋果） IMEI：000000000000000 SIM：0000000000 甲○○  二 行動電話（蘋果，粉色） IMEI：000000000000000 SIM：+00000000000 丁○○  三 行動電話（蘋果） IMEI：000000000000000 　　　000000000000000 SIM：0000000000 乙○○